臺灣新北地方法院板橋簡易庭小額民事判決
110年度板小字第2774號
原      告  富邦產物保險股份有限公司

法定代理人  賴榮崇  
訴訟代理人  石益帆  
被      告  彭吉正  

訴訟代理人  黃國興  
上列當事人間請求返還不當得利事件，於中華民國111年2月22日
辯論終結，本院判決如下：
    主  文
原告之訴駁回。
訴訟費用新臺幣壹仟元由原告負擔。
    事實及理由
一、本件原告之法定代理人於起訴後變更為賴榮崇，此有原告所
    提人事令在卷可憑，爰准由其承受訴訟，合先敘明。
二、原告主張：被告於民國（下同）108年9月11日上午9時32分
    許駕駛車號00-000號自用大貨車，行經新北市○○區○○路0號
    處，因未注意車前狀況之過失，致撞擊原告承保訴外人和運
    租車股份有限公司所有並由訴外人王明凱駕駛之RBN-
　　1705號自小客車(下稱系爭車輛)，致系爭車輛受有損害。本
    案業經新北市政府警察局三峽分局二橋派出所處理在案。原
    告前揭承保車輛修復費用計新臺幣（下同）38784元（工資
　　17833元；零件20951元），原告已依保險契約悉數理賠予被
    保險人，而依保險法第53條規定取得代位求償權，此項損害
    係肇因於被告之過失所致，依民法第191條之2自應負損害賠
    償責任。為此，爰依民法第184條第1項、第191條之2以及保
    險法第53條之規定代位被保險人提起本訴，求為判決：被告
    應給付原告38784元，及自起訴狀繕本送達翌日起至清償日
    止，按年息百分之5計算之利息等語。
三、被告則辯以：否認有何肇事責任各等語。
四、本院之判斷：
（一）按當事人主張有利於己之事實者，就其事實有舉證之責任
      ，民事訴訟法第277條前段定有明文，復按民事訴訟如係
      由原告主張權利者，應先由原告負舉證之責，若原告先不
      能舉證，以證實自己主張之事實為真實，則被告就其抗辯
      事實，即令不能舉證，或其所舉證據尚有疵累，亦應駁回
      原告之請求，最高法院72年台上字第4225號判決可資參照
      。本件依原告所提道路交通事故當事人登記聯單、行照、
      駕照、理賠申請書、估價單、車損照片及發票等件，僅能
      證明原告承保之系爭車輛受損之事實，尚無從遽認被告即
      有肇事責任。又本院向新北市政府警察局三峽分局調取本
      件車禍資料送請新北市政府交通事件裁決處鑑定結果亦覆
      稱：本案肇事前兩車相對駕駛行為不明，卷内跡證不足，
      無法據以鑑定各等語，此亦有該處110年12月30日新北裁
      鑑字第1105353321號函在卷可稽。此外，原告迄未能舉證
      證明被告就本件車禍之發生確有肇事責任之事實，揆諸首
      開說明，原告之主張，即無足取。
（二）從而，原告依民法第184條第1項、第191條之2以及保險法
      第53條之規定訴請被告給付38784元，及自起訴狀繕本送
      達翌日起至清償日止，按年息百分之5計算之利息，為無
      理由，應予駁回。
五、本件判決基礎俱已臻明確，兩造其餘攻防方法及訴訟資料經
    本院審酌後，核與判決不生影響，無逐一論駁之必要，併此
    敘明。 
中　　華　　民　　國　　111 　年　　3 　　月　　29　　日
                  臺灣新北地方法院板橋簡易庭
                      法    官  李崇豪
上列為正本係照原本作成。
如不服本判決，應於收受送達後20日內以違背法令為理由向本院
提出上訴狀（上訴理由依法應表明一、原判決所違背之法令及其
具體內容。二、依訴訟資料可認為原判決有違背法令之具體事實
。）如於本判決宣示後送達前提起上訴者，應於判決送達後20日
內補提上訴理由書（須附繕本），如未於上訴後20日內補提合法
上訴理由書，法院得逕以裁定駁回上訴。
中　　華　　民　　國　　111 　年　　3 　　月　　29　　日
                      書 記 官  葉子榕